【裁判字號】    97,訴,5059
【裁判日期】    970827
【裁判案由】    清償借款
【裁判全文】
臺灣臺北地方法院民事判決              97年度訴字第5059號
原      告  中國信託商業銀行股份有限公司
法定代理人  丙○○
訴訟代理人  乙○○
被      告  甲○○
上列當事人間請求清償借款事件，本院於中華民國97年8 月20日
言詞辯論終結，判決如下：
    主      文
被告應給付原告新臺幣伍拾貳萬玖仟柒佰肆拾元及其中新臺幣伍
拾貳萬壹仟陸佰伍拾肆元自民國九十五年七月十六日起至清償日
止，按週年利率百分之二十計算之利息。
訴訟費用新臺幣伍仟柒佰參拾元由被告負擔。
    事實及理由
一、按當事人得以合意定第一審管轄法院，民事訴訟法第24條第
    1 項前段著有明文。經查，本件被告住所地雖非屬本院管轄
    ，惟依兩造簽訂之信用卡約定條款第25條約定，因本契約涉
    訟時，合意以本院為第一審管轄法院，是本院就本件訴訟應
    有管轄權，合先敘明。
二、原告起訴主張：被告於民國87年5月5日與原告成立信用卡使
    用契約，領用卡號0000000000000000之威士信用卡，依約被
    告得於各特約商店記帳消費，並應於當期繳款截止日前向原
    告清償，或以循環信用方式繳付最低應繳金額，並按年息20
    %計算循環利息，被告至95年7月15日止累計結欠信用卡簽帳
    款新臺幣（下同）529,740元，其中521,6544元為本金，8,0
    86元為利息，迄未清償，迭經催討無效，為此提起本件訴訟
    等情。並聲明：如主文第1項所示。
三、被告辯以：被告有申請信用卡，對原告請求金額不爭執，但
    無力按原告要求每月還款37,000多元，有聲請更生惟被駁回
    ，已提起抗告，另希望利息能酌減，請法院審酌判決等語。
四、本件原告主張之事實，已據其提出信用卡申請書暨約定條款
    、客戶消費明細表為證，核屬相符，且被告對原告之主張亦
    不爭執，是堪信原告之主張屬實，被告雖抗辯無力清償，但
    此尚不足對抗原告之請求，其又抗辯希望能酌減利息，但未
    徵得原告同意，是被告之抗辯均無足採，併此敘明。
五、按借用人應於約定期限內，返還與借用物種類、品質、數量
    相同之物，未定返還期限者，借用人得隨時返還，貸與人亦
    得定1個月以上之相當期限，催告返還。民法第478條定有明
    文。本件被告於系爭借款因未依約繳納分期款視為到期後，
    依民法第478 條前段之規定，自應負擔返還借款之責任。從
    而，原告依信用卡契約請求被告給付如主文第1 項所示之本
    金及利息為有理由，應予准許。
六、本件訴訟費額，依後附計算書確定如主文所示金額。
據上論結，本件原告之訴為有理由，依民事訴訟法第385條第1項
前段、第78條、第87條第1項，判決如主文。
中    華    民    國    97    年    8     月    27    日
                  民事第四庭    法  官  余明賢
以上為正本係照原本作成
如對本判決上訴須於判決送達後20日內向本院提出上訴狀
中    華    民    國    97    年    8     月    27    日
                                書記官  楊勝欽
計  算  書
┌───────┬───────┬──────────┐
│ 項        目 │金額（新臺幣）│ 備              註 │
├───────┼───────┼──────────┤
│第一審裁判費  │   5,730元    │                    │
├───────┼───────┴──────────┤
│合        計  │   5,730元                          │
└───────┴──────────────────┘


司法院資訊處製作；財團法人民間司法改革基金會備份。
